---
title: "Zadatak1b1c"
output: html_document
---

## 1. b)

Primijeniti PAM k-medoids algoritam nad prethodno pripremljenim setom podataka (pritom obrazložiti sve korake pripreme koji su izvršeni, kao i njihov utjecaj na efikasnost PAM algoritma). Odabrati metriku distance i optimalnu vrijednost broja klastera k s kojima se dobivaju najbolje performanse i obrazložiti njihov odabir. Evaluirati dobiveni model pomoću internih mjera validacije i objasniti dobivene rezultate. Ukoliko su dobiveni rezultati zadovoljavajući, obrazložiti zašto, a u suprotnom izvršiti određena poboljšanja.

```{r}
podaci <- read.csv("nakon_1a_scale.csv", fileEncoding = 'UTF-8')
```

```{r}
library(cluster)
model <- pam(podaci, k = 2)
plot(podaci[c("Income", "TotalSpent")], col = model$cluster)
plot(podaci[c("TotalSpent", "Kidhome")], col = model$cluster)
library(factoextra)
fviz_cluster(model, data = podaci, geom = "point")
```

```{r}
fviz_nbclust(podaci, pam, method = "wss")
```

```{r}

fviz_nbclust(podaci, pam, method = "silhouette")

```

```{r}
fviz_nbclust(podaci, pam, method = "gap_stat", nboot = 2)
```

```{r}
model <- pam(podaci, k = 4)
fviz_cluster(model, data = podaci, geom = "point")
```

```{r}
model <- pam(podaci, k = 7)
fviz_cluster(model, data = podaci, geom = "point")
```

```{r}
model <- pam(podaci, k = 10)
fviz_cluster(model, data = podaci, geom = "point")
```

```{r}
library(amap)
modelManhattan <- pam(podaci, k = 2, metric = "manhattan")
fviz_cluster(modelManhattan, data = podaci, geom = "point")

```

```{r}
modelManhattan <- pam(podaci, k = 4, metric = "manhattan")
fviz_cluster(modelManhattan, data = podaci, geom = "point")


```

```{r}
modelManhattan <- pam(podaci, k = 7, metric = "manhattan")
fviz_cluster(modelManhattan, data = podaci, geom = "point")
```

```{r}
modelManhattan <- pam(podaci, k = 10, metric = "manhattan")
fviz_cluster(modelManhattan, data = podaci, geom = "point")
```

```{r}

```

```{r}
model <- pam(podaci, 2, metric = "euclidean")
sil <- silhouette(model$cluster, get_dist(podaci, method =
"euclidean"))
cat("Srednja vrijednost silhouette metrike za PAM (euclidean metrika):",
mean(sil[, 3]), "\n")
fviz_silhouette(model)
```

```{r}
model <- pam(podaci, 2, metric = "manhattan")
sil <- silhouette(model$cluster, get_dist(podaci, method =
"manhattan"))
cat("Srednja vrijednost silhouette metrike za PAM (Manhattan metrika):",
mean(sil[, 3]), "\n")
fviz_silhouette(model)
```


## 1. c)

```{r}
library(cluster)
library(factoextra)
model_kmeans <- kmeans(podaci, centers = 2)
plot(podaci[c("Income", "TotalSpent")], col = model_kmeans$cluster)
plot(podaci[c("TotalSpent", "Kidhome")], col = model_kmeans$cluster)
fviz_cluster(model_kmeans, data = podaci)
```
```{r}
fviz_nbclust(podaci, kmeans, method = "wss")
```

```{r}
fviz_nbclust(podaci, kmeans, method = "silhouette")
```
```{r}
fviz_nbclust(podaci, kmeans, method = "gap_stat", nboot = 2)
```
```{r}
library(clustertend)
hopkins1 <- hopkins(podaci, n = 10)
cat("Hopkins statistika za originalne podatke:", hopkins1$H, "\n")
```

```{r}
distance <- get_dist(podaci, method = "manhattan")
fviz_dist(distance, gradient = list(low = "blue", mid = "white", high ="red"))
distance <- get_dist(podaci, method = "euclidean")
fviz_dist(distance, gradient = list(low = "blue", mid = "white", high ="red"))
distance <- get_dist(podaci, method = "minkowski")
fviz_dist(distance, gradient = list(low = "blue", mid = "white", high ="red"))
distance <- get_dist(podaci, method = "pearson")
fviz_dist(distance, gradient = list(low = "blue", mid = "white", high ="red"))
```
```{r}
model_kmeans <- Kmeans(podaci, centers = 5)
fviz_cluster(model_kmeans, data = podaci)
```
```{r}
model_kmeans <- Kmeans(podaci, centers = 7)
fviz_cluster(model_kmeans, data = podaci)
```
```{r}
model_kmeans <- Kmeans(podaci, centers = 9)
fviz_cluster(model_kmeans, data = podaci)
```
```{r}
library(amap)
model <- Kmeans(podaci, centers = 2, method = "pearson")
fviz_cluster(model, data = podaci)
```
```{r}
model <- Kmeans(podaci, centers = 2, method = "manhattan")
sil <- silhouette(model$cluster, get_dist(podaci, method = "manhattan"))
cat("Srednja vrijednost silhouette metrike za kmeans:", mean(sil[, 3]),
"\n")
plot(sil, border = NA)
```

